臺灣高雄地方法院刑事判決　　　　　　　　　　　　九十三年度簡上字第一一三號
　　上　訴　人　乙○○
右列上訴人因違反電子遊戲場業管理條例等案件，不服台灣高雄地方法院高雄簡易庭
九十二年度簡字第四○五○號中華民國九十三年一月二十九日第一審判決（聲請簡易
處刑案號九十二年度偵字第一三三六五號），提起上訴，本院管轄之第二審合議庭判
決如左：
    主  文
上訴駁回。
    事  實
一、乙○○自民國九十二年一月間之某日起，以每月新台幣（以下同）一萬六千元至
    一萬七千元之代價，受僱於陳傳宗（由檢察官另案偵辦）所經營設在高雄縣仁武
    鄉○○村○○路三一六號之「僑慧超商」（店招為僑慧超商，設立登記名稱為僑
    浚商行），負責看顧該店內所擺設並灌入賭博性遊戲軟體之「網豹小瑪莉」二台
    、「麻將」三台之電腦、收銀、洗分及兌換現金等工作。詎乙○○與陳傳宗竟共
    同基於賭博之概括犯意聯絡，連續自九十二年一月以後之某不詳之時間起，以上
    開電腦遊戲機台作為賭博器具，而提供與賭客在公眾得出入之「僑慧超商」內賭
    博財物，該賭博方式為：由賭客投入十元硬幣入電腦機台後，經賭客下注不等之
    分數以啟動電腦遊戲，若押中即可贏得不同倍數之分數，若未押中該分數則歸電
    腦所有，最後可以累積之分數以一比十之比例向店員乙○○兌換現金。嗣於九十
    二年六月二十四日十五時三十分許，適有賭客謝曉琪（業經檢察官為不起訴處分
    ）在上開「僑慧超商」內以一千元之紙鈔向乙○○兌換十元硬幣後，投幣打玩「
    麻將」之電腦遊戲機台，而正以該電腦機台賭博財物時，經警當場查獲，並扣得
    上開電腦五台（均含電腦主機及螢幕）、謝曉琪把玩之「麻將」電腦機台內之硬
    幣三十元、帳單十三張、帳卡三十二張，始悉上情。
二、案經高雄縣政府警察局仁武分局報請臺灣高雄地方法院檢察署檢察官偵查後聲請
    以簡易判決處刑。
    理  由
一、訊據上訴人即被告乙○○固坦承於右揭時、地，受僱於「僑慧超商」工作之事實
    ，惟矢口否認有何賭博之犯行，辯稱：伊在「僑慧超商」內僅負責收銀、補貨工
    作，不負責看管電腦機台，當日謝曉琪到店內買完東西後，伊就到後面補貨，不
    知謝曉琪為何會打玩電腦，伊並沒有兌換一千元硬幣給謝曉琪，亦不知道該電腦
    機台可以分數兌換現金，伊沒有賭博，本件警員查獲時未扣到財物云云。
二、經查：
(一)、被告自九十二年一月間起受僱於陳傳宗，在僑慧超商擔任店員一節，有高雄縣政
    府營利事業登記公示詳細資料一紙在卷可稽，並經證人陳傳宗於另案偵查時供承
    無訛（參見台灣高雄地方法院檢察署九十一年度偵字第二一一○五號案卷九十一
    年十月八日訊問筆錄），被告亦自承在該店內擔任收銀、補貨等工作，此部分之
    事實，堪以認定。
(二)、前揭五台電腦及螢幕經改裝為賭博性電動機具，供不特定之顧客打玩，該賭博方
    式為：由賭客投入十元硬幣入電腦機台後，經賭客下注不等之分數以啟動電腦遊
    戲，若押中即可贏得不同倍數之分數，若未押中該分數則歸電腦所有，最後可以
    累積之分數以一比十之比例向被告乙○○兌換現金，嗣於九十二年六月二十四日
    十五時三十分許，適有證人即賭客謝曉琪在上開「僑慧超商」內以一千元之紙鈔
    向乙○○兌換十元硬幣後，投幣打玩「麻將」之電腦遊戲機台，而為警查獲等情
    ，業據證人謝曉琪於警詢及原審證稱：「（問：當時進入該店與誰兌換硬幣？）
    向被告換一千元硬幣」、「（問：打玩所剩分數，是否可換現金？）可以，一分
    可換十元」、「去過二次，都可兌換現金。我看人家換過，才知道可以換錢」、
    「（問：去過的二次有向被告換過現金？）有的，也有向其他店員換過」等語明
    確（九十二年六月二十日警詢筆錄、原審卷第二十六至二十九頁）；另觀諸警員
    查獲時所拍攝之卷附現場照片，確有五台電腦主機及螢幕擺放於僑慧超商內，並
    均設有投幣孔以資收取顧客所投入之硬幣，而觀其電腦螢幕顯現之影像，確分別
    係市面上一般電子遊戲場內所打玩之「麻將」及「小瑪琍」等電子遊戲無訛；此
    外，復有上開電腦五台、硬幣三十元等扣案可證，及高雄縣政府警察局仁武分局
    搜索、扣押筆錄、扣押物品清單各一份在卷可稽，亦堪認定。
(三)、至被告辯稱：伊在「僑慧超商」內僅負責收銀、補貨工作，不負責看管電腦機台
    ，不知負責人是誰，當日謝曉琪到店內買完東西後，伊就到後面補貨，不知謝曉
    琪為何會打玩電腦，伊並沒有兌換一千元硬幣給謝曉琪，亦不知道該電腦機台可
    以分數兌換現金，且當日警察僅在電腦內查扣得硬幣三十元，數額顯與證人謝曉
    琪證述已打玩一千元等情不符云云。經查：(1)證人謝曉琪於原審證稱當日係向被
    告兌換一千元硬幣，且被告均在店內看其打玩等語，核與證人即當時查獲之警員
    王俊堯於原審證稱：「該店我們之前也曾查獲過賭博電玩，本次我們是申請搜索
    票去查獲的」、「查獲當時被告人在櫃台」、「（電腦擺在）大門進來左手邊櫃
    檯的正前方，店員在櫃檯可看到有人打玩電腦」等語相符（原審卷第二十九頁至
    三十二頁），足見被告當時確在店內櫃檯，其辯稱不知證人謝曉琪於店內打玩電
    腦云云，與事實不符，顯不足採；(2)當日警員在證人謝曉琪打玩之「麻將」電腦
    機台內僅扣得硬幣三十元，該數額固與證人謝曉琪證述已投幣打玩一千元不符，
    惟證人謝曉琪迭於警詢及原審調查時均證稱：被告於其打玩當中每一段時間即會
    將機台內之硬幣取走等語，參以證人謝曉琪與被告素不相識，亦無仇隙，應不至
    干冒觸犯偽證罪之風險，設詞構陷被告入罪之理，是本院認證人謝曉琪於警詢及
    原審結證之證詞應可採信。又陳傳宗既為僑慧超商之負責人，而被告受僱於該超
    商擔任店員，被告豈有不知負責人為陳傳宗之理？是被告辯稱不知負責人為誰，
    薪資都是放在店內抽屜，自行取走云云，顯與常情有違，不足採信。
(四)、綜上所述，本件事證明確，被告犯行，應堪認定。
三、核被告所為，係犯刑法第二百六十六條第一項前段之賭博罪。被告先後多次賭博
    犯行，時間緊接、手法相同，顯係基於概括犯意反覆為之，為連續犯，依刑法第
    五十六條規定，以一罪論並加重其刑。被告與陳傳宗就上開犯行，有犯意之聯絡
    及行為之分擔，為共同正犯。原審因而適用刑法第二十八條、第五十六條、第二
    百六十六條第一項前段、第四十二條第二項，罰金罰鍰提高標準條例第一條前段
    、第二條等規定，並審酌被告受僱於陳傳宗於上開超商內負責看顧機台、兌換現
    金而與他人賭博財物，藉以從中獲取不法利益，非但助長社會僥倖心理，亦影響
    社會正常經濟活動，且犯後猶飾詞狡辯，毫無悔意，惟念其並無前科紀錄，有臺
    灣高等法院被告全國前案紀錄表可憑，素行良好等一切情狀，量處罰金四千元（
    銀元），並併諭知易服勞役之折算標準，復敘明扣案之電腦主機及電腦螢幕各五
    台，係供賭客當場賭博之器具、機台內之賭資三十元，係賭檯之財物，均不問屬
    於犯人與否，均應依刑法第二百六十六條第二項規定，併予宣告沒收之，至扣案
    之帳單十三張、帳卡三十二張，並無證據證明係供賭博犯罪所用之物，不予宣告
    沒收。核其認事用法，均無不合，量刑亦屬允當。被告上訴意旨否認犯行，指摘
    原判決不當，非有理由，應予駁回。
據上論斷據，應依刑事訴訟法第四百五十五條之一第三項、第三百六十八條，判決如
主文。
本案經檢察官甲○○到庭執行職務。
中      華      民      國    九十三    年      五      月      七      日
                                  臺灣高雄地方法院刑事庭
                                      審判長法  官    黃三友
                                            法  官    王雅苑
                                            法  官    涂裕洪
右正本證明與原本無異。
不得上訴。
                                            書記官    賴佳慧
中    華    民    國      九十三     年      五     月      十二      日
